【裁判字號】    97,裁,3455
【裁判日期】    970703
【裁判案由】    虛報進口貨物
【裁判全文】
最  高  行  政  法  院  裁  定
                                      97年度裁字第3455號
再 審原 告  台灣泰科電子股份有限公司
代  表  人  陳大倫
訴訟代理人  陳彥希  律師
            劉致慶  律師
再 審被 告  財政部臺北關稅局
代  表  人  饒  平
上列當事人間虛報進口貨物事件，再審原告對於中華民國96年5
月30日本院96年度判字第938號判決，依行政訴訟法第273條第1
項第1款提起再審之訴，本院裁定如下：
    主  文
再審之訴駁回。
再審訴訟費用由再審原告負擔。
    理  由
一、按再審原告提起再審之訴，應依行政訴訟法第277條第1項第
    4款表明再審理由，此為必須具備之程式。所謂表明再審理
    由，必須指明確定判決有如何合於法定再審事由之具體情事
    ，始為相當，倘僅泛言有何條款之再審事由，而無具體情事
    者，尚難謂已合法表明再審理由。如未表明再審理由，法院
    無庸命其補正。又行政訴訟法第273條第1項第1款所謂適用
    法規顯有錯誤，係指原判決所適用之法規與該案應適用之現
    行法規相違背，或與解釋判例有所牴觸者而言。
二、本件再審原告對於本院96年度判字第938號判決（下稱原確
    定判決）提起再審之訴略以：本件兩造對系爭貨物之稅則分
    類是否正確有爭議，即系爭貨物是否為熱敏電阻，再審原告
    請求鑑定，原審法院不得以一己之見解予以論斷，應將此高
    度科技專業性認定函請客觀公正第三人鑑定，但原確定判決
    以再審原告所指各節，核屬法律上見解之歧異，予以駁回再
    審原告之上訴，顯有行政訴訟法第273條第1項第1款所規定
    適用法規顯有錯誤之再審事由云云。
三、按行政訴訟法第138條、第162條規定，行政法院固得就訴訟
    事件之專業法律問題徵詢從事該學術研究之人陳述其法律意
    見或送請鑑定，然以認有必要為前提，行政法院就當事人爭
    議之事項，依有關卷證資料即得判斷認定者，自無徵詢從事
    學術研究之人陳述法律上意見之必要。又證據之取捨與當事
    人所希冀者不同，致其事實之認定亦異於該當事人之主張者
    ，不得謂為其裁判有違背法令之情形。經核再審原告之再審
    理由，無非重述其在前訴訟程序起訴狀及上訴狀之主張，並
    就原確定判決已詳予論述不採之理由，任意指摘為不當，或
    泛言原確定判決有違上揭法令規定，未具體表明原確定判決
    有如何合於行政訴訟法第273條所定再審事由。依首揭規定
    及說明，再審原告提起本件再審之訴，自不合法，應予駁回
    。
三、據上論結，本件再審之訴為不合法。依行政訴訟法第278條
    第1項、第104條、民事訴訟法第95條、第78條，裁定如主文
    。
中    華    民    國    97    年    7     月    3     日
                    最高行政法院第五庭
                        審判長法官  劉  鑫  楨
                              法官  帥  嘉  寶
                              法官  黃  淑  玲
                              法官  劉  介  中
                              法官  吳  慧  娟
以  上  正  本  證  明  與  原  本  無  異
中    華    民    國    97    年    7     月    3     日
                              書記官  王  史  民


司法院資訊處製作；財團法人民間司法改革基金會備份。
